臺北高等行政法院判決
　　　　　　　　　　　　　　　　　　 95年度訴字第02865號
　　　　　　　　　　　　　　　.
原　　　告　久騰國際有限公司
代　表　人　甲○○（清算人）
被　　　告　財政部臺北市國稅局
代　表　人　許虞哲（局長）
訴訟代理人　乙○○
上列當事人間因營業稅事件，原告不服財政部中華民國95年7 月
7 日台財訴字第09513011300 號（案號：00000000）訴願決定，
提起行政訴訟。本院判決如下：
    主  文
原告之訴駁回。
訴訟費用由原告負擔。
    事  實
壹、事實概要：
    原告於民國（下同）90年1 月至91年4 月間進貨，金額計新
    台幣（下同）1,563,148 元（不含稅），未依規定取得他人
    憑證；又該批進貨於銷售時，短漏開統一發票並漏報銷售額
    。案經被告查獲後，審理按查得漏進金額核定同額漏銷金額
    計1,563,148 元，逃漏營業稅78,157元，除補徵所漏稅額外
    ，並按所漏稅額處3 倍罰鍰計234,400 元（計至百元止）；
    另按其未依規定取得他人憑證之金額1,563,148 元處5%罰鍰
    計78,157元，合計處罰鍰312,557 元。原告不服，申請復查
    ，經被告以95年4 月7 日財北國稅法字第0950203362號復查
    決定（下稱原處分）變更原罰鍰金額為234,400 元（註銷5%
    行為罰部分），其餘復查駁回，原告仍不服，提起訴願，復
    遭財政部決定駁回，遂向本院提起行政訴訟。原告未於準備
    程序及言詞辯論期日到場，僅提出書狀為聲明及陳述。
貳、兩造聲明：
一、原告聲明：求為判決
(一)、訴願決定及原處分均撤銷。
(二)、訴訟費用由被告負擔。
二、被告聲明：求為判決如主文所示。
參、兩造之爭點：
一、原告主張之理由：
    原告固然曾向第三人欣傳貿易有限公司（以下簡稱欣傳公司
    ）進貨，惟原告並未全數銷貨完畢，故被告核定補徵營業稅
    額及罰鍰應以原告實際銷貨之金額為核算之基準，然被告竟
    以原告之進貨金額核定並處罰之，實非公允，原處分顯有重
    大明顯之瑕疵，依行政程序法第111 條第7 款之規定，核屬
    無效。
二、被告主張之理由：
(一)、原告於上述期間進貨，該批進貨於銷售時，短漏開統一發票
    並漏報銷售額，經被告92年12月31日財北國稅審三字第0920
    253291號函查，原告並未提示相關帳證可供勾稽相關對應之
    銷項明細，亦無法說明，被告乃逕依查得漏進金額核定同額
    漏銷金額。原告未提示具體證據證明其主張，所述核無可採
    ，從而，被告核定補徵稅額之處分，揆諸行為時營業稅法第
    1 條、第32條第1 項前段、第35條第1 項及第43條第1 項第
    4 款、第5 款、同法施行細則第52條第2 項第1 款及稅捐稽
    徵機關管理營利事業會計帳簿憑證辦法第21條第1 項規定，
    並無不合。
(二)、本件原告於90年1 月至91年4 月間進貨，金額計1,563,148
    元，未依規定取得他人憑證，且該進貨於銷售時亦漏開統一
    發票並漏報銷售額，逃漏營業稅之違章事證明確，足堪認定
    ；被告除核定補徵原告營業稅78,157元外，並按所漏稅額處
    3 倍之罰鍰計234,400 元（計至百元止）；另有關行為罰部
    分，按未依規定取得他人憑證之金額1,563,148 元處5%罰鍰
    計78,157元，合計處罰鍰312,557 元。被告復查決定以有關
    行為罰部分，經查證原告負責人確為本案檢舉人，原處分有
    關行為罰78,157元部分容有未洽，應予註銷，罰鍰部分變更
    為234,400 元。揆諸營業稅法第51條第3 款、稅捐稽徵法第
    44條規定，亦無不合。
    理  由
甲、程序方面：
一、本件原告經合法通知，未於言詞辯論期日到場，依行政訴訟
    法第218 條準用民事訴訟法第386 條、第385 條第1 項前段
    規定，核無民事訴訟法第386 條所列各款情形，爰依到場被
    告之聲請，由其一造辯論而為判決，合先敘明。
二、本件行政訴訟起訴後，被告原代表人由張盛和變更為許虞哲
    ，有行政院95年8 月23日院授人力字第0950023637號令影本
    在卷可憑，茲據繼任者於96年1 月2 日具狀聲明承受訴訟，
    核無不合，應予准許。
乙、實體方面：
一、兩造不爭之事實：
    原告於90年1 月至91年4 月間自欣傳公司進貨，金額計1,56
    3,148 元（不含稅），未依規定取得他人憑證；又該批進貨
    於銷售時，短漏開統一發票並漏報銷售額，被告乃按查得漏
    進金額核定同額漏銷金額計1,563,148 元，逃漏營業稅78,1
    57元，除於93年12月開單補徵所漏稅額外，並按所漏稅額處
    3 倍罰鍰計234,400 元（計至百元止），原告不服，申經復
    查、訴願結果，均未獲變更等事實，並有檢舉函、欣傳公司
    說明書、檢舉人91年8 月19日於台北市稅捐稽徵處之談話筆
    錄、有關本案之進貨單及出貨單、原告支票存款交易明細表
    、原告復查申請書、被告核定稅額繳款書、違章案件罰鍰繳
    款書、處分書（編號：A1Ｚ00000000000）、如事實概要所述
    之復查決定書及財政部95年7 月7 日台財訴字第0951301130
    0 號訴願決定書等件影本分別附於原處分卷及本院卷可稽，
    自堪信為真實。
二、原告循序提起本件行政訴訟，主張：原告雖曾向欣傳公司進
    貨，惟並未全數銷貨完畢，故被告核定補徵營業稅額及罰鍰
    應以原告實際銷貨之金額為核算之基準云云。
三、有關補徵營業稅部分：
(一)、按「在中華民國境內銷售貨物或勞務，及進口貨物，均應依
    本法規定課徵營業稅。」、「營業人銷售貨物或勞務，應依
    本法營業人開立銷售憑證時限表規定之時限，開立統一發票
    交付買受人。．．．」、「營業人除本法另有規定外，不論
    有無銷售額，應以每二月為一期，於次期開始十五日內，填
    具規定格式之申報書，檢附退抵稅款及其他有關文件，向主
    管稽徵機關申報銷售額、應納或溢付營業稅額。其有應納營
    業稅額者，應先向公庫繳納後，檢同繳納收據一併申報」、
    「營業人有左列情形之一者，主管稽徵機關得依照查得之資
    料，核定其銷售額及應納稅額並補徵之：一、．．．四、短
    報、漏報銷售額者。五、漏開統一發票或於統一發票上短開
    銷售額者。」行為時營業稅法及90年7 月9 日修正後加值型
    及非加值型營業稅法第1 條、第32條第1 項前段、第35條第
    1 項、第43條第1 項第4 款、第5 款分別定有明文。又「對
    外營業事項之發生，營利事業應於發生時自他人取得原始憑
    證，如進貨發票，或給與他人原始憑證，如銷貨發票．．．
    」復為稅捐稽徵機關管理營利事業會計帳簿憑證辦法第21條
    第1 項所明定。
(二)、次按營業稅有關銷售額計算基礎之銷項收入，係屬營業稅債
    權發生之事實，基於依法行政原則，固應由稅捐稽徵機關負
    舉證責任，惟有關課稅要件事實，因多發生於納稅義務人所
    得支配之範圍，稅捐稽徵機關掌握困難，為貫徹公平合法課
    稅之目的，因而課納稅義務人申報及說明之協力義務，如稅
    捐稽徵法第30條第1 項所規定：「稅捐稽徵機關或財政部賦
    稅署指定之調查人員，為調查課稅資料，得向有關機關、團
    體或個人進行調查，要求提示有關文件，或通知納稅義務人
    ，到達其辦公處所備詢，被調查者不得拒絕。」即係課納稅
    義務人或第3 人在接受調查時，負有完整而真實的陳述有關
    課稅重要事實，並提出其所知悉之證據方法的協力義務，納
    稅義務人在稽徵機關已取具相關事證之情形下，就其掌握之
    證據方法得提出而不提出，致事實不明，此不利益仍應歸諸
    於納稅義務人。如前所述，欣傳公司於90年1 月至91年4 月
    間銷售貨物漏開立統一發票給原告，故原告已有未依規定取
    得進貨憑證之事實；核原告就該批貨物於進貨時既未取具統
    一發票俾其申報進項稅額，於銷貨時自難期其為銷項稅額之
    申報；而該批貨物已據原告在未開立統一發票之情形下，陸
    續出售，復為原告所不爭（此由原告於起訴狀主張被告應以
    其實際銷貨金額核定補徵營業稅及罰鍰可知），參諸處分時
    已事隔原告買受該批貨物逾2 年7 個月以上等情以觀，系爭
    貨物已經原告未開立統一發票，全數銷售完畢，乃合理之推
    論，原告主張未銷貨殆盡，自應由其負證明之責。而原告經
    被告以92年12月31日財北國稅審三字第0920253291號函（見
    原處分卷附件19），請其提出89年至91年度使用帳簿憑證及
    同期間與欣傳公司相關交易資料（含相關進銷項憑證，應收
    應付帳款明細分類帳及進銷存明細帳冊），原告就此其所掌
    控之經濟事實，並未盡其協力義務，提示完整帳證以供被告
    勾稽相關對應之銷項明細，於訴訟中復始終未到庭說明，是
    被告按該批未取具進貨憑證之貨物金額總計1,563,148 元，
    認定原告於銷售時亦漏未開立同額之統一發票給予買受人，
    已違反營業稅法第32條第1 項及第35條第1 項規定，造成實
    質逃漏稅，而予補徵營業稅，洵屬有據。原告主張被告未舉
    證證明其就該批貨物業已全數售出，其以進貨金額為本件處
    分之基礎，瑕疵重大，處分應為無效云云，乃無視上開事證
    暨其未盡澄清事實之協力義務，尚無可採。
四、有關罰鍰部分：
(一)、按「納稅義務人，有左列情形之一者，除追繳稅款外，按所
    漏稅額處一倍至十倍罰鍰，並得停止其營業：一、．．．三
    、短報或漏報銷售額者。」、「本法第五十一條第一款至第
    六款之漏稅額，依左列規定認定之：一、第一款至第四款及
    第六款，以經主管稽徵機關依查得之資料，核定應補徵之應
    納稅額為漏稅額。」行為時營業稅法及90年7 月9 日修正後
    加值型及非加值型營業稅法第51條第3 款及同法施行細則第
    52條第2 項第1 款分別著有規定。核該施行細則規定，內容
    符合立法意旨，且未逾越母法授權之範圍，本院自得適用。
(二)、依財政部所頒布之稅務違章案件裁罰金額或倍數參考表規定
    ，銷貨時未依法開立發票，且於申報當期銷售額時亦未列入
    申報，致短報或漏報銷售額者，按所漏稅額裁處3 倍之罰鍰
    。本件原告於90年1 月至91年4 月間進貨，金額計1,563,14
    8 元（不含稅），未依規定取得他人憑證；又該批進貨於銷
    售時，短漏開統一發票並漏報銷售額之違章事實，業如前述
    ，則被告審酌原告違章情節，按所漏稅額78,157元處3 倍之
    罰鍰計234,400 元（計至百元止），於法尚無不合。
五、綜上所述，原告之主張均無可採。被告按原告所漏稅額78,1
    57元為稅額之補徵，並依法裁處補徵稅額3 倍之罰鍰計234,
    400 元（計至百元止），於法並無不合，訴願決定予以維持
    ，亦無違誤，原告猶執前詞，訴請撤銷，為無理由，應予駁
    回。
六、兩造其餘攻擊防禦方法經本院審酌後，核與本件判決結果均
    不生影響，故不再逐項論述，附敘明之。
據上論結，本件原告之訴為無理由，爰依行政訴訟法第98條第3
項前段、第218 條、民事訴訟法第385 條第1 項前段，判決如主
文。
中　　華　　民　　國　　96　　年　 　3　　月　　1　　 日
                        第七庭審判長法  官　李得灶
                                    法  官　黃秋鴻
                                    法  官　林玫君
上為正本係照原本作成。
如不服本判決，應於送達後20日內，向本院提出上訴狀並表明上
訴理由，如於本判決宣示後送達前提起上訴者，應於判決送達後
20日內補提上訴理由書（須按他造人數附繕本）。
中　　華　　民　　國　　96　　年　 　3　　月　　1　　 日
             　　　　　　　   　　　書記官  黃明和
